【裁判字號】    92,毒抗,6
【裁判日期】    920106
【裁判案由】    聲請強制戒治
【裁判全文】
臺灣高等法院臺中分院刑事裁定                      九十二年度毒抗字第六號
    抗  告  人
    即  被  告  甲○○  男  四.
右抗告人因違反毒品危害防制條例案件，經檢察官聲請強制戒治，不服臺灣彰化地方
法院中華民國九十一年十一月八日第一審裁定（九十一年度毒聲第二七○六號，聲請
案號：台灣彰化地方法院檢察署九十一年度毒偵字第二四九○號、九十一年度聲戒字
第九○九號），提起抗告，本院裁定如左：
    主      文
抗告駁回。
    理      由
一、按依毒品危害防制條例第二十三條第一項，由檢察官為不起訴處分後，五年內再
    犯第十條之罪者，應由檢察官聲請法院裁定先令入戒治處所施以強制戒治。三犯
    以上者，亦同，毒品危害防制條例第二十三條第二項，定有明文。
二、本件抗告意旨略以：被告確無施用第一級毒品海洛因及第二級毒品安非他命之犯
    行，被告除於採尿前三日內，至溪湖鎮楊同榮診所就診，有服用安眠藥外，並曾
    和友人打麻將時，因友人有人服用海洛因及安非他命，致使被告有二手煙被感染
    之情事，檢察官及原審並未詳為調查，僅片面採用警訊筆錄，即遽為被告不利之
    認定，並未傳訊被告詳加審問。再查被告於採尿前一星期，連續服用友人所送給
    之壯陽偏方，原審亦未詳查，為此提起抗告，請撤銷原裁定云云。
三、經查抗告人即被告甲○○前因施用毒品案件，經送觀察、勒戒後，認有繼續施用
    毒品之傾向，由台灣彰化地方法院裁定令入戒治處所施以強制戒治一年，迄八十
    九年五月十六日強制戒治期滿，由台灣彰化地方法院檢察署檢察官於九十年六月
    五日，以九十年度戒毒偵字第七九○、七九一、七九二號為不起訴處分確定。復
    於九十一年八月二十五日或其前四日之某時點，在不詳處所，施用第一級毒品海
    洛因及第二級毒品安非他命，嗣於九十一年八月二十五日二十時三十六分許，至
    彰化縣警察局北斗分局接受列管毒品人口定期調驗，經採其尿液送驗，結果呈嗎
    啡及甲基安非他命陽性反應，有詮昕科技有限公司濫用藥物尿液檢驗報告在卷可
    參。雖被告矢口否認有施用毒品之行為，並辯稱伊有服用彰化縣溪湖鎮「楊同榮
    診所」開立之安眠藥物云云。惟經台灣彰化地方法院檢察署檢察官於九十一年十
    月九日以彰檢朝弘字第三六八六二號函，請該診所查明有關被告就診及服用診所
    提供之藥物，於服用後經排尿後，檢驗尿液是否會有甲基安非他命及鴉片類陽性
    反應？經楊同榮診所函覆：「甲○○曾於九十一年六月十八日、九十一年七月十
    四日、九十一年九月二十三日至本院就診，本診所所提供之藥物不會有甲基安非
    他命及鴉片類陽性反應」等情。原審以被告所辯，係卸責之詞，不足採信，認定
    被告有施用第一級、第二級毒品之犯行，並依據卷附之不起訴處分書、刑案資料
    查註紀錄表，以被告於前開不起訴處分確定後，五年內再犯毒品危害防制條例第
    十條第一、二項之罪，依同條例第二十三條第二項但書規定，裁定令入戒治處所
    施以強制戒治，於法並無不合，應予維持。且查被告在採尿前最後一次之就診時
    間為九十一年七月十四日，距採尿之日九十一年八月二十五日，已有一個多月之
    久，所服用之安眠藥，又不致引起甲基安非他命及鴉片類陽性反應；又被告所謂
    被二手煙感染或服用壯陽偏方云云，亦係空泛之詞，均不足採，本件抗告並無理
    由，應予駁回。
四、據上論斷，應依刑事訴訟法第四百十二條，裁定如主文。
中      華      民      國      九十二  年      一      月      六  日
                                臺灣高等法院臺中分院刑事第五庭
                                      審判長法  官  袁  從  楨
                                            法  官  姚  勳  昌
                                            法  官  郭  同  奇
右正本證明與原本無異。
不得抗告。
                                            書記官  陳  玫  伶
中      華      民      國      九十二  年      一      月      七      日
                                                                        Ａ


司法院資訊處製作；財團法人民間司法改革基金會備份。
